【裁判字號】    89,台非,152
【裁判日期】    890608
【裁判案由】    違反就業服務法
【裁判全文】
最高法院刑事判決                                八十九年度台非字第一五二號
    上訴人  最高法院檢察署檢察總長
    被  告  柏尹有限公司
    代表人  陳啟莊
右上訴人因被告違反就業服務法案件，對於台灣台北地方法院台北簡易庭中華民國八
十八年六月二日刑事簡易確定判決（八十七年度北簡字第一○六五號，檢察官聲請以
簡易判決處刑案號：台灣台北地方法院檢察署八十七年度偵字第一三五○三號），認
為違法，提起非常上訴，本院判決如左：
    主  文
原判決撤銷。
柏尹有限公司其代表人因執行職務，違反雇主不得聘僱未經許可外國人之規定，其聘
僱人數為一人，科罰金新台幣陸萬元。
    理  由
非常上訴理由稱：「一、按起訴之效力，不及於檢察官所指被告以外之人，為刑事訴
訟法第二百六十六條所明定。法院對於檢察官所指被告以外之人，自不得審判。本件
檢察官僅就被告柏尹有限公司提起公訴，陳啟莊僅為該公司之代表人，而未列陳啟莊
為被告，乃原判決竟對未起訴之陳啟莊予以審判，處以罪刑，顯屬違背法令。二、次
按就業服務法第五十八條所科處之罰金係以新台幣為計算單位，自無適用普通刑法以
銀元計算之餘地，原審就被告柏尹有限公司竟處以罰金銀元十萬元，此部分適用法律
亦顯有違誤。三、案經確定，爰依刑事訴訟法第四百四十一條、第四百四十三條，提
起非常上訴，以資糾正。」等語。
本院按起訴之效力，不及於檢察官所指被告以外之人，刑事訴訟法第二百六十六條定
有明文。是法院對於檢察官所指被告以外之人，自不得予以審判。查本件檢察官僅就
被告柏尹有限公司聲請以簡易判決處刑，並未列陳啟莊為被告，乃原判決竟對陳啟莊
予以簡易判決處刑，顯有對未經聲請以簡易判決處刑對象予以判決之違背法令。案經
確定，且於陳啟莊不利，非常上訴意旨執以指摘，洵有理由，應由本院將原判決關於
陳啟莊部分撤銷，以資糾正。又該部分係屬訴外裁判，僅將之撤銷，已達救濟之目的
，陳啟莊既非檢察官聲請以簡易判決處刑之對象，本院不得就之另行判決。又按就業
服務法第五十八條所規定之罰金，以新台幣為單位，自無再適用普通規定以銀元計算
之餘地。原判決認定柏尹有限公司之負責人陳啟莊因執行職務，違反雇主不得聘僱未
經許可外國人之規定，自民國八十四年三月間起至八十六年一月間止，僱用未經許可
之菲律賓人BENSONT. BAQUIBAO 一名，擔任該公司翻譯工作等情。適用就業服務法第
五十八條第一項前段、第二項，就柏尹有限公司科處「罰金十萬元」。其所諭知之罰
金數額，非以新台幣為單位，自係指銀元而言，且銀元十萬元折合新台幣為三十萬元
，顯逾就業服務法第五十八條第一項前段所規定罰金刑之最高數額新台幣九萬元。揆
諸前開說明，已屬判決違背法令。案經確定，非常上訴意旨執以指摘，洵有理由。因
原判決不利於柏尹有限公司，其論罪雖無不合，但處刑既有違誤，依審判罪刑不可分
之原則。爰將原判決關於柏尹有限公司部分撤銷，另行判決如主文第二項所示，以資
糾正。
據上論結，應依刑事訴訟法第四百四十七條第一項第一款，就業服務法第五十八條第
一項前段、第二項，判決如主文。
中      華      民      國    八十九    年      六      月      八      日
                              最高法院刑事第八庭
                                  審判長法官  吳  雄  銘
                                        法官  池  啟  明
                                        法官  石  木  欽
                                        法官  郭  毓  洲
                                        法官  吳  三  龍
      右正本證明與原本無異
                                              書  記  官
中      華      民      國    八十九    年      六      月     十三     日


司法院資訊處製作；財團法人民間司法改革基金會備份。
